【裁判字號】    90,訴,1018
【裁判日期】    900913
【裁判案由】    毒品危害防制條例
【裁判全文】
臺灣彰化地方法院刑事判決                          九十年度訴字第一一八號
    公  訴  人  臺灣彰化地方法院檢察署檢察官
    被      告  甲○○
右列被告因違反毒品危害防制條例案件，經檢察官提起公訴（九十年度毒偵字第一七
五七號），本院判決如左：
        主  文
甲○○施用第一級毒品，累犯，處有期徒刑柒月。
        事  實
一、甲○○曾因違反肅清煙毒條例及麻醉藥品管理條例案件，經本院分別判處有期徒
    刑三年一月、有期徒刑二月確定，並經定應執行有期徒刑三年二月，後入監服刑
    ，嗣獲假釋，所餘期間交付保護管，於民國八十六年六月二十二日因假釋期滿而
    未經撤銷，視為業已執行完畢。其前二次施用毒品，經本院前後以八十八年毒聲
    字第五五一號、八十九年毒聲字第五六一四號裁定送觀察、勒戒後，均認無繼續
    施用毒品傾向，各經台灣彰化地方法院檢察署檢察官於八十八年三月八日以八十
    八年度偵字第一一一三號；九十年一月二十日以八十九年度毒偵五二三八號為不
    起訴處分確定。詎不思悔改，復於五年內，其於九十年一月三十日十六時三十分
    許（即為警採尿送驗時）前四日內某一時點，在不詳處所，以不明之方式，施用
    第一級毒品海洛因。其於九十年一月三十日下午十四時三十分許，駕駛車牌號碼
    ＰＬ─九三九七號自小客車附載友人吳榮貴、陳金富（該二人等另案偵查中），
    行經彰化縣鹿港鎮○○里○○○路與菜園路口，為警查獲。
二、案經彰化縣警察局鹿港分局報告台灣彰化地方法院檢察署檢察官偵查起訴。
        理  由
一、訊據被告甲○○矢口否認其涉有前開施用第一級毒品海洛因之犯行，並辯稱伊自
    前案後，即未再施用毒品海洛因云云。惟查：被告於於九十年一月三十日十六時
    三十分許（即為警採尿送驗時）經員警採集其尿液送驗，結果確係呈嗎啡陽性反
    應，有彰化縣衛生局煙毒尿液檢驗成績書一紙在卷可稽。按嗎啡經化學合成可製
    得二乙醯嗎啡（即海洛因），海洛因施打入人體，經新陳代謝作用又可分解生成
    嗎啡，故嗎啡或海洛因在進入人體後，均以嗎啡形態排於尿液中，從尿液中無法
    檢驗分辨係施打（或吸食）嗎啡或海洛因；又一般人施打海洛因或嗎啡後，八小
    時內約有百分之八十量於尿中排出，二十四小時後剩餘量之百分之九十再排出，
    約百分之九十於九十六小時內自尿中排出，若成癮者，因其代謝時間慢，故於一
    百二十小時內（即五日內）利用較具公信力之儀器（如氣相層析質譜儀）仍「可
    能」被檢出，因本件尿液檢驗並未以上開精密儀器檢驗，應堪認被告於警員採集
    其尿液送驗四日內（即九十六小時），確有施用第一級毒品之行為。又現時施用
    第一級毒品係以施用海洛因最為常見，施用嗎啡者甚為少見，本院因認被告所施
    用者係屬海洛因。又被告前二次施用毒品，經本院前後以八十八年毒聲字第五五
    一號、八十九年毒聲字第五六一四號裁定送觀察、勒戒後，均認無繼續施用毒品
    傾向，各經台灣彰化地方法院檢察署檢察官於八十八年三月八日以八十八年度偵
    字第一一一三號；九十年一月二十日以八十九年度毒偵五二三八號為不起訴確定
    ，有不起訴處分書及臺灣高等法院被告全國前案紀錄表一份在卷可按，其於五年
    內再犯毒品危害防制條例第十條第一項之施用第一級毒品罪，係屬三犯毒品危害
    防制條例第十條之罪。綜上所述，本件事證業已明確，被告之犯行，洵堪認定。
二、核被告所為，係犯毒品危害防制條例第十條第一項之施用第一級毒品罪。其為供
    施用第一級所持有該毒品之低度行為，已為施用之高度行為所吸收，不另論罪。
    查被告曾因違反肅清煙毒條例及麻醉藥品管理條例案件，經本院分別判處有期徒
    刑三年一月、有期徒刑二月確定，並經定應執行有期徒刑三年二月，後入監服刑
    ，嗣獲假釋，所餘期間交付保護管，於八十六年六月二十二日因假釋期滿而未經
    撤銷，視為業已執行完畢，此有台灣彰化地方法院檢察署刑案資料查註紀錄表乙
    紙附卷可稽，其受此有期徒刑執行完畢後，五年以內再犯有期徒刑以上之前開罪
    ，應依累犯規定加重其刑。爰審酌被告前曾因施用毒品罪行，甫經觀察、勒戒，
    釋放後猶故態復萌，再施用毒品海洛因不輟，無視於毒品對於自身健康之戕害及
    國家對於杜絕毒品犯罪之禁令，惡性非輕等一切情狀，量處主文所示之刑。
據上論斷，應依刑事訴訟法第二百九十九條第一項前段，毒品危害防制條例第十條第
一項，刑法第十一條前段、第四十七條，判決如主文。
本案經檢官吳祚延到庭執行職務。
中     華     民     國      九十    年       九     月       十三      日
                                臺灣彰化地方法院刑事第三庭
                                    法      官  洪  志  賢
右正本證明與原本無異。
如不服本判決，應於送達後十日內向本院提出上訴狀(須附繕本)。
                                    法院書記官  洪  年  慶
中     華     民     國      九十    年       九     月       二十      日
毒品危害防制條例第十條：
施用第一級毒品者，處六月以上五年以下有期徒刑。
施用第二級毒品者，處三年以下有期徒刑。


司法院資訊處製作；財團法人民間司法改革基金會備份。
